臺灣高等法院臺中分院刑事判決　　　　100年度上訴字第184號
上　訴　人
即　被　告　辛光堂
　　　　　（現另案於法務部矯正署臺中監獄臺中分監執行中）
上列上訴人因違反毒品危害防制條例案件，不服臺灣臺中地方法
院99年度訴字第2283號中華民國99年11月24日第一審判決（起訴
案號：臺灣臺中地方法院檢察署99年度毒偵字第2107號），提起
上訴，本院判決如下：
    主  文
上訴駁回。
    事實及理由
一、本案經本院審理結果，認原審判決認事用法及量刑均無不當
    ，應予維持，並引用原審判決書記載之事實、證據及理由（
    如附件）。
二、被告辛光堂上訴意旨略以：被告辛光堂為警查獲海洛因毒品
    5小包，重205468公克，安非他命2包，重3.478公克，數量
    極少，又被告施用第一級毒品海洛因，用香煙摻入吸食只吸
    食二口，又施用安非他命，摻入玻璃球僅施用一次，且被告
    供出毒品來源，依法自應減輕其刑。又被告於警詢、偵訊及
    原審審理中均坦承施用第一、二級毒品犯行不諱，犯罪後態
    度良好，且深具悔意，被告經此教訓後，當無再犯之虞。原
    審未察，就施用第一級毒品犯行，判處被告有期徒刑一年，
    就施用第二級毒品犯行，判處被告有期徒刑八月，定應執行
    刑為有期徒刑一年四月，量刑過重，原審顯然於科刑時未參
    酌刑法第57條規定所列事項，爰請明鑒，並撤銷原判決，另
    為適當判決云云。
三、按犯第4條至第8條、第10條或第11條之罪，供出毒品來源，
    因而查獲其他正犯或共犯者，減輕或免除其刑，毒品危害防
    制條例第17條第1項定有明文。經查，被告雖於偵查中供稱
    其本案施用之毒品係購自綽號「小孩童」之人，而臺灣臺中
    地方法院檢察署檢察官（下稱臺中地檢署）依據被告所供述
    偵查小孩童之販毒不法犯行，惟於偵查期間因線索均已中斷
    導致無法續予實施通訊監察，故終未能順利偵破「小孩童」
    販毒集團，此有臺中地檢署100年2月21日中檢輝禮99他3000
    字第014288號函可稽，可知被告縱有供出其毒品來源，然並
    未因而查獲其他共犯或正犯，自難依毒品危害防制條例第17
    條第1項規定減輕其刑。被告辯稱伊供出毒品來源，自應減
    輕其刑云云，容有誤會而不可採。另查被告於本案犯罪前，
    即有多次施用毒品前科，此有臺灣高等法院被告前案紀錄表
    可稽，被告一再施用毒品，顯然藐視禁毒法令，無心戒斷毒
    癮，而難認有悔改之意，自宜從重處罰以促其警惕醒悟。而
    原審判決審酌被告前曾有施用毒品罪行，經送強制戒治後，
    猶不知悔改，再施用毒品不輟，不僅戕害自身健康，更辜負
    國家將之視為病人，並施以長時間之戒治處遇之苦心，惟其
    對他人權益之侵害仍屬有限，及其坦承犯行，暨其犯罪動機
    、目的、手段、施用次數及其智識程度、生活狀況等一切情
    狀，就施用第一級毒品犯行，判處被告有期徒刑一年，就施
    用第二級毒品犯行，判處被告有期徒刑八月，併定應執行刑
    為有期徒刑一年四月，核其量刑確已審酌刑法第57條所列事
    項，且各罪之量刑及所定應執行刑均符合罪刑相當原則，難
    認有量刑過重之情。是被告辯稱原審量刑未審酌刑法第57條
    所列事項，且量刑有過重之嫌云云，亦非實在。綜上所述，
    足認被告上訴意旨指摘原判決不當，顯無理由，應予駁回。
四、據上論斷，應依刑事訴訟法第373條、第368條，判決如主文
    。
本案經檢察官許萬相到庭執行職務。
中    華    民    國  100    年    3    月     22     日
              刑事第四庭  審判長法  官  洪  耀  宗
                                法  官  劉  登  俊
                                法  官  許  文  碩
以上正本證明與原本無異。
施用第二級毒品罪不得上訴外，其餘得上訴。
得上訴部分，如不服本判決應於收受送達後十日內向本院提出上
訴狀，其未敘述上訴之理由者並得於提起上訴後十日內向本院補
提理由書（均須按他造當事人之人數附繕本）「切勿逕送上級法
院」。
                                書記官  郭  蕙  瑜
中    華    民    國  100    年    3    月     22     日